【裁判字號】    97,交抗,721
【裁判日期】    970707
【裁判案由】    聲明異議
【裁判全文】
臺灣高等法院臺中分院交通事件裁定     97年度交抗字第721號
  抗  告  人  甲○○
  即受處分人
上列抗告人因違反道路交通管理處罰條例案件，不服臺灣彰化地
方法院，中華民國97年5月12日所為裁定（97年度交聲字第613號
），提起抗告，本院裁定如下：
      主  文
抗告駁回。
      理  由
一、抗告意旨略以：抗告人曾因駕駛一般自小客車，於94年10月
    3日，不慎有「任意跨越兩條車道行駛」之違規行為，然因
    違規行為係以逕行告發方式為之，抗告人不知，且彰化監理
    站彰監四字第裁64-AD0000000號裁決書係對抗告人戶籍地寄
    送，因該處房屋毀損已無人居住，抗告人並未收受裁決書及
    郵局通知，無從異議，原審裁定認已逾異議期間，顯不合情
    理，況原道路交通管理處罰條例第65條第1項第3款不繳納交
    通罰款吊扣或吊銷執照之不合理規定，已於94年12月9日經
    立法院刪除修改，又因前施行之條例不合情理，有侵害人民
    權益之實，立法院因此提出修正草案救濟先前不當規定造成
    人民之損害，規定汽車所有人因未繳納交通罰款遭吊銷執照
    者，可於五年內繳交罰款後申請核發，此修正草案已於97年
    4月28日經立法院初審通過，爰依法提起抗告等語。
二、經查：抗告人甲○○對於駕駛8E-8335號自用小客車，於94
    年10月3日上午8時1分，行經臺北市○○路○段，有「任意
    跨越兩條車道行駛」之違規行為並不爭執。抗告人戶籍登記
    地址係「彰化縣伸港鄉○○路42號」，有個人基本資料查詢
    結果一紙在卷可稽，原處分機關向抗告人上開地址送達，並
    無不法，原處分機關就抗告人上開違規事件，於95年4月13
    日所為之彰監四字第裁64-AD0000000號違反道路交通事件裁
    決書，經交由郵政機關向抗告人上開「彰化縣伸港鄉○○路
    42號」之住所地為送達後，因未獲會晤應受送達人本人，亦
    無受領文書之同居人、受僱人或應受送達處分接收郵件人員
    ，已將該送達文書於95年4月19日寄存於彰化縣伸港郵局，
    並作送達通知書二份，一份黏貼於應受送達人住居所門首，
    一份置於於該受送達處所信箱或其他適當位置，以為送達，
    本件裁決書符合行政程序法第74條規定，為寄存送達，縱令
    抗告人並未前往領取該通知書，仍自寄存之日起，經10 日
    發生效力，抗告人對是項裁決不服提起異議，應自送達生效
    之翌日起算20日為之。抗告人於97年4月23日始聲明異議，
    顯已逾期，原法院駁回抗告人此部分之聲明異議，認事、用
    法均無不當，抗告人上開抗告並無理由，應予駁回。
三、至原法院並未就抗告人對臺中區監理所彰化監理站64-AEW64
    80 97號裁決書聲明異議部分裁定，抗告人就此部分以並未
    逾20日之期間為由抗告亦無理由，此部分應由原法院另為裁
    定，併予敘明。
四、據上論結，應依道路交通案件處理辦法第26條、刑事訴訟法
    第412條，裁定如主文。
中    華    民    國    97    年    7    月    7      日
            交通法庭    審判長法  官  陳  筱  珮
                              法  官  許  旭  聖
                              法  官  康  應  龍
上列正本證明與原本無異。
不得再抗告。
                              書記官  姚  錫  鈞
中    華    民    國    97    年    7     月    8     日


司法院資訊處製作；財團法人民間司法改革基金會備份。
